臺灣高等法院刑事裁定
110年度聲再字第442號
聲  請  人  
即受裁定人  蘇孟賢



上列聲請人因違反毒品危害防制條例案件，對於本院110年度聲
再字第394號，中華民國110年8月13日確定裁定，聲請重新審理
及再審，本院裁定如下：
    主  文
重新審理及再審之聲請均駁回。 
    理  由
一、聲請意旨略以：本件聲請人即受裁定人（下稱聲請人）蘇孟
    賢於執行觀察、勒戒期間，經法務部○○○○○○○○陳報之「有無
    繼續施用毒品傾向評估標準紀錄表」認定聲請人有施以強制
    戒治之必要，惟標準紀錄表所載不符聲請人實際情形。其中
    「入所時尿液毒品檢驗」項目聲請人僅有一種安非他命毒品
    反應，計分為5分，且聲請人早已戒除施用海洛因之惡習，
    然評估醫師僅因查看聲請人之前科紀錄，且其手臂留有海洛
    因注射針孔，即於「多重毒品濫用」項目評估有濫用海洛因
    、安非他命行為而計二種為10分。又於精神疾病共病（含反
    社會人格）項目，評估醫師全然未對聲請人加以詢問，即評
    定為「有，失眠」，計10分、臨床綜合評估（含病識感、動
    機、態度、就醫意願）：CGI，評定為「偏重」計5分，上開
    2項動態因子合計為15分，故聲請人主張評估醫師之評斷係
    違反憲法第8條保障人身自由之規定且有擅斷、濫權、不當
    之情事，使聲請人身心受到極大傷害，復依毒品危害防制條
    例第20條之1第1項、刑事訴訟法第420條第1項第6款之規定
    聲請重新審理及再審等語。
二、按觀察、勒戒及強制戒治之裁定確定後，有毒品危害防制條
    例第20條之1第1項第1至6款情形之一，認為應不施以觀察、
    勒戒或強制戒治者，受觀察、勒戒或強制戒治處分之人，得
    以書狀敘述理由，聲請原裁定確定法院重新審理；法院認為
    無重新審理之理由，或程序不合法者，應以裁定駁回之；認
    為有理由者，應重新審理，更為裁定。法院認為無理由裁定
    駁回聲請者，不得更以同一原因，聲請重新審理，毒品危害
    防制條例第20條之1第1項、第4項分別定有明文。又再審係
    為確定判決認定事實錯誤所設之救濟程序，再審之對象應僅
    限於有罪、無罪、免訴或不受理之確定判決，此觀之刑事訴
    訟法第420條至第422條規定自明。至於裁定，自不得聲請再
    審（最高法院101年度台抗字第670號及104年度台抗字第350
    號裁定參照）。
三、經查：　　
　㈠聲請人前因施用第二級毒品案件，經臺灣新北地方法院以109
    年度毒聲字第1319號裁定令入勒戒處所觀察勒戒，因認聲請
    人有繼續施用毒品傾向，經原審法院以110年度毒聲字第151
    9號裁定令入戒治處所強制戒治，聲請人不服，提起抗告，
    經本院於110年7月13日以110年度毒抗字第1028號裁定駁回
    抗告確定，嗣聲請人再對本院上開110年度毒抗字第1028號
    裁定聲請重新審理，經本院於110年8月13日以110年度聲再
    字第394號裁定駁回重新審理之聲請，此有上開裁定及本院
    被告前案紀錄表在卷可稽。經核聲請人本件聲請意旨所臚列
    各項原因事實，已於本院110年度聲再字第394號案件中據以
    主張，經審理後認為聲請人之聲請並無理由，而裁定駁回其
    聲請。聲請人今更以同一原因再向本院聲請重新審理，即與
    毒品危害防制條例第20條之1 第4 項後段之規定有違，其聲
    請自非合法。　
　㈡另聲請人雖又陳明聲請再審，惟依前所述，聲請再審之客體
    以確定判決為限，本件聲請人聲請再審對象為本院110年度
    聲再字第394號裁定，並非刑事確定判決，自不得作為聲請
    再審之對象，其聲請再審，亦於法不合。準此，本件聲請再
    審既屬程序上不合法，且無可補正，自應逕予駁回，無依刑
    事訴訟法第429條之2前段規定通知聲請人到場，並聽取聲請
    人及檢察官意見之必要，併此敘明。　
　㈢綜上所述，本件被告聲請重新審理或聲請再審，其程序均顯
    然違背規定，於法不合，應予駁回。
據上論斷，依刑事訴訟法第433條，毒品危害防制條例第20條之1
第1項、第4項，裁定如主文。
中　　華　　民　　國　　110 　年　　9 　　月　　10　　日
                  刑事第十二庭  審判長法　官  陳如玲 
　　　　　　　　　　　　　　　　　　　法　官  廖建瑜
　　　　　　　　　　　　　　　　　　　法　官  魏俊明
以上正本證明與原本無異。
不得抗告。
                                      書記官  賴尚君
中　　華　　民　　國　　110 　年　　9 　　月　　10　　日